KAIQUE GOMES MACHADO

Especialista em Desenvolvimento de Software

◆ Piracicaba-SP➡ www.kaique.eng.br

\((19) 98174-0385

Resumo

Engenheiro de Computação e Especialista em Desenvolvimento de Software, com sólidos conhecimentos em diversos ambientes e tecnologias como mobile, back-end, inteligência artificial e sistemas embarcados. Minha experiência abrange todo o ciclo de vida do desenvolvimento ágil, desde a análise de requisitos e design do sistema até testes, implantação e suporte contínuo.

Experiência Profissional

Data System

Junho 2024 – Atual

Desenvolvedor de Software Pleno

• Desenvolvimento de aplicativos com Flutter.

Logap Sistemas Inteligentes LTDA

Novembro 2022 – *Maio* 2024

Desenvolvedor de Software

• Desenvolvimento e sustentação de vários projetos mobile e web da Eletrobras com as tecnologias Flutter, C#, .NET, Xamarin, API Rest, Banco de dados Oracle e Microsoft SQL Server, Git e Gitlab.

Tribunal Regional Federal da 5º Região, TRF5

Outubro 2021- Mar 2023

Residente em Desenvolvimento de Software

 Concepção e desenvolvimento do aplicativo Pje 2x Mobile para uso do TRF5 com as tecnologias Flutter, Java, API Rest, Jira, Git e Gitlab.

Universidade Federal do Rio Grande do Norte, UFRN

Outubro 2021-Ago 2022

Projeto de Iniciação Científica em Inteligência Artificial e Sistemas Embarcados

 Aplicação de aprendizagem por reforço profunda com espaço de ações contínua no controle de nível usando sensores WirelessHART e ISA 100.11a. Uso da linguagem em Python para treinamento de redes neurais e da linguagem C++ para programação de Sistemas Embarcados.

Educação

Universidade Federal do Rio Grande do Norte, IMD, UFRN

Out 2021 - Fev 2023

Especialização em Tecnologia da Informação com 2340 horas/aula

Universidade Federal do Rio Grande do Norte, UFRN

Fev 2020 - Maio 2023

Bacharelado em Engenharia de Computação

Universidade Federal do Rio Grande do Norte, UFRN

Ago 2017 – Fev 2020

Bacharelado em Ciências e Tecnologia

Publicações

Congresso Brasileiro de Automática, CBA

2022

Identificação de um sistema de tanques acoplados usando redes LSTM.

Informações Complementares

Língua Inglesa, CCAA

Em Andamento